臺灣士林地方法院民事裁定
111年度消債清字第80號
債  務  人  游勝昌  
代  理  人  謝杏奇律師（法律扶助）
上列當事人聲請清算事件，本院裁定如下：
    主  文
債務人應於本裁定送達後二十日內，補提如附件所示文件及資料
到院。
    理  由
一、按債務人聲請清算時，所提出之財產及收入狀況說明書，應
    表明下列事項，並提出證明文件：一、財產目錄，並其性質
    及所在地。二、最近五年是否從事營業活動及平均每月營業
    額。三、收入及必要支出之數額、原因及種類。四、依法應
    受債務人扶養之人，此觀諸消費者債務清理條例第81條第4
    項規定自明。次按，債務人聲請更生或清算不合程式或不備
    其他要件者，法院應以裁定駁回之，但其情形可以補正者，
    法院應定期間先命補正，同條例第8條定有明文。且法院裁
    定開始清算程序前，得依職權訊問債務人，並得定期命債務
    人據實報告清算聲請前二年內財產變動之狀況，債務人若違
    反前項報告義務者，得駁回之，同條例第82條第1項、第2項
    亦有明定。
二、查本件債務人具狀聲請清算，漏未提出如附件所示文件及資
    料到院。爰定期命補正，如逾期未補正，則駁回其聲請。
三、爰裁定如主文。　　
中　　華　　民　　國　　111 　年　　9 　　月　　19　　日
                  民事第三庭法  官  江哲瑋　　　　　　　
以上正本係照原本作成。
本件裁定不得抗告。　　　　　　　　　
中　　華　　民　　國　　111 　年　　9 　　月　　19　　日
                            書記官  張祐誠
附件：
1.說明於聲請前五年內有無從事營業活動（聲請狀第2頁與附件
  財產及收入狀況說明書所載內容不符）。若有，請提出相關證
  明文件，一併說明平均每月營業額。
2.債務人自陳營業活動為「送貨」乙節，請說明究係受僱或自營
  ？若係受僱，請陳報雇主姓名、公司名稱、統一編號、地址及
  相關資料。若是自營，請陳報如何接案、有無成立商號，若有
  ，應陳報商號統一編號，並提出自109年9月起迄今之接案紀錄
  表，詳載歷次接案時間、托運人資料、所得金額及相關單據。
3.財團法人金融徵信中心之當事人綜合信用報告（報表編號：PL
  R1）、債權銀行報送授信資料明細（報表編號：BA_HISQ）。
4.聲請更生前二年間有無處分債務人名下財產並陳報聲請前二年
  間財產變動狀況。
5.債務人名下不動產之第一類土地及建物登記謄本。並隨時向本
  院陳報臺灣新北地院110年度司執字第61243號強制執行事件之
  進度，如接獲拍賣通知，應於拍賣期日前將拍賣期日及拍賣通
  知陳報到院。
6.債務人自109年9月起迄今所有金融機構及郵局之存摺封面及內
  頁完整影本。存摺內頁應補登至本裁定正本送達日之後，影印
  後提出之內頁資料須清晰、完整。
7.債務人於臺灣集中保管結算所股份有限公司保管劃撥帳戶往來
  證券商、股票餘額、異動表等相關資料（請逕向集保公司申請
  ），及自109年9月起迄今所有證券戶存摺、證券交割款匯入匯
  出之帳戶存摺封面及內頁完整影本（應補登至本裁定送達日）
  、上開證券戶所屬公司出具之客戶庫存餘額表影本。註：縱無
  投資證券，集保公司亦會出具相關證明文件。
8.提出以債務人為「要保人」、「被保險人」之「中華民國人壽
  保險商業同業公會保險業通報作業資訊系統資料查詢結果表」
  及以債務人為要保人之商業保險契約書（含人壽保單及儲蓄性
  、投資性保單），並說明投保內容，是否辦理保單質借及金額
  ，並陳報現有保單價值準備金及每月支出保險費用之金額。註
  ：縱無投保商業保險，同業公會亦會出具相關證明文件。
9.說明債務人是否有投資基金、期貨、ETF等各項金融商品，或
  其他具有相當價值之財物、權利？如有，請提出該商品、財物
  、權利現在價值之資料。
10.按時間順序，列表說明債務人自109年9月迄今間任職工作之
   地點、內容及薪資結構（含計算方式、津貼、補助、加班費
   、年終獎金等），每月工作收入若干元？並提出任職期間之
   薪資證明文件（若為薪資轉帳資料，並應說明其金額是否為
   經法院強制執行後之餘額）。如未能提出薪資證明文件，仍
   應按月記載大約收入金額（含津貼、補助、加班費、業績獎
   金、年終及三節獎金等）
11.如係以打零工維生，請於收受本裁定之日起二個月，每日記
   載工作地點、時間、當日收入明細及各細項金額，以每月為
   單位，完成後按月提出於本院。
12.說明債務人及其共同生活之人是否有領取低收入戶補助、租
   屋津貼、國民年金或其他社會福利津貼、社會救助或補助？
   若有，說明數額及提出相關資料。
13.提出相關證明文件，說明聲請前二年內是否曾領取資遣費、
   退休金、勞保失業給付及金額。是否已向勞工保險局申請領
   取勞保老年給付，請領之日期、方式、金額及用途？並提出
   受領勞保給付之匯款帳戶存摺，自受領時起迄今之內頁明細
   （應補登存摺至本裁定送達日）。
13.109年9月起迄今繳納勞保費或國民年金費、健保費金額、綜
   合所得稅金額之證明文件。
14.說明債務人戶籍地與債務人之關係，設籍之原因、戶籍地之
   房地為何人所有及所有居住成員。
15.說明承租房屋（門牌號碼新北市○里區○○○街00號）之坪數、
   所有居住成員、如何分擔租金及相關居住費用，並提出所有
   居住成員收入證明，及最近一年水、電、瓦斯、市內電話費
   繳費明細（請向繳費單位申請）。
16.提出適當單據，分別詳列每月債務人個人必要生活費用，家
   庭共同必要生活費用，及子女扶養費之明細、各細項金額及
   其必要性，不得以概括項目及概括金額代之。若未實際支出
   ，不得列入，關於債務人個人必要生活費用亦不得與配偶或
   應受扶養人合併列計。
17.提出適當單據，說明「汽油錢」每月需約4,238元之原因及其
   必要性。
18.債務人是否有子女？如有，子女是否每月固定給付扶養費？
   給付金額為多少？
19.債務人名下是否有汽機車？如有，請提出行照及車輛目前之
   價值及估價報告。如已報廢，應提出相關證明文件。債務人
   是否有車貸？如有，請陳報車貸數額及公司名稱。